臺灣高等法院交通事件裁定
抗　告　人
即受處分人　甲○○
上列抗告人因違反道路交通管理處罰條例案件，不服臺灣基隆地
方法院，中華民國 94年5月16日所為裁定（94年度交聲字第65號
；原處分案號：基監字第裁 42─C00000000號），提起抗告，本
院裁定如下：
    主  文
抗告駁回。
    理  由
一、按汽車駕駛人駕駛汽車，應遵守道路交通標誌、標線、號誌
    之指示，道路交通安全規則第90條前段定有明文，而道路交
    通標誌標線號誌設置規則第206條第5款第1 目規定「圓形紅
    燈」之行車管制號誌係表示禁止車輛通行，並不得超越停止
    線或進入路口，如汽車駕駛人，駕車行經有燈光號誌管制之
    交岔路口闖紅燈者，處新臺幣（以下同）1800元以上5400元
    以下罰鍰並記違規點數3點，道路交通管理處罰條例第53 條
    及第63條第1項第3款亦有明文。
二、原裁定略以：聲明異議人即受處分人甲○○於民國94年1月2
    日下午6時8分，駕駛086─GA 營業貨運曳引車，沿台北縣土
    城市○○路由板橋往三峽方向行駛，行經土城市○○路○ 段
    76巷巷口設有燈光管制之路口，未依燈號指示闖紅燈之違規
    事實，業據舉發之員警江俊偉於原審訊問時到庭證實，依證
    人江俊偉於94年1月2日的執勤紀錄簿，確詳載舉發之過程，
    其上開證言，自堪採信，異議人空言否認，要不足採，因認
    異議人違規事實明確，原處分機關調查結果，認受處分人有
    上揭違規行為，依道路交通管理處罰條例第53條、第63條第
    1項第3款，裁處罰鍰及違規點數3 點，自無不合，異議人異
    議無理由，應予駁回等語。
三、抗告意旨略稱其駕駛之車輛係停在紅綠燈下，等綠燈亮時跟
    著前面之車輛行駛，竟被警員攔下等語。
四、然查：本件抗告人即受處分人甲○○於上揭時地，駕駛 086
    ─GA營業貨運曳引車，行經臺北縣土城市○○路○段76 巷巷
    口設有燈光管制之路口，未依燈號指示闖紅燈，適為在行經
    該處之臺北縣政府警察局交通警察隊土城分隊員警江俊偉發
    現，即騎乘警用機車在土城市○○路口，將抗告人攔停，並
    以抗告人有道路交通管理處罰條例第53條之違規行為掣單舉
    發。嗣抗告人不服舉發，向原處分機關交通部公路總局台北
    區監理所基隆監理站提出申述，原處分機關調查結果，仍認
    受抗告人有上開之違規行為，遂於94年3月2日，依道路交通
    管理處罰條例第53條裁處受處分人罰鍰3600元，並依同條例
    第63條第1項第3款（原處分漏引第3款）記違規點數3點。抗
    告人雖稱其原係在該地停等紅燈，綠燈亮時，即跟著前面的
    自用小客車起步前進，其並未闖紅燈云云。惟查：抗告人於
    前揭時地騎乘機車闖紅燈之違規行為，惟據證人即舉發之員
    警江俊偉於原審94年4月13 日訊問時到庭結證稱：我（按即
    證人江俊偉）當時騎乘警用機車，在臺北縣土城市○○路 ○
    段76 巷口停等紅燈，他（按即抗告人）在第1車道闖紅燈，
    由板橋往三峽方向行駛，我即亮警燈自後追趕，追到土城市
    ○○路口，他正好停在第1個車道，我即他往第3車道停靠，
    並請其出示駕、行照，並告知他在前方中央路3段76 巷口闖
    紅燈，他解釋因為視線遭前方車輛擋住，所以沒有看見紅燈
    ，我告訴他這是不可能的，因為他駕駛的車輛車身高，應該
    可以看見路口的燈光號誌，所以就舉發他違規闖紅燈等語（
    見原審 94年4月13日訊問筆錄）。按交通警員掣單舉發違反
    道路交通管理處罰條例所列之違規事實，本質上為行政處分
    ，係公務員基於職務上權力，依法就特定之具體事件所為具
    有公法上效果之單方行政行為，基於公務員為公法上行為具
    有公信力之原則，該行政處分當可被推定為真正，其據以依
    法處分之事實認定亦為真正無誤，本此公信原則，乃立法者
    賦予行政機關制定違反道路交通事件統一裁罰標準及處理細
    則，使勤務警員得當機處分以達其維護交通秩序、安全之行
    政目的，反之，若謂公務員一切行政行為均需預留證據以證
    其實，則國家行政勢必窒礙難行，據此，刑事訴訟法就犯罪
    證據有關之規定中與屬行政秩序罰之交通違規裁罰本質不合
    之部分，自不在準用之列，本件抗告人既未就執勤警員之舉
    發有誤提出相關證據以供調查，其他查無任何證據足資證明
    警員有捏造事實違法取締之情事，則執勤警員本其維護交通
    秩序、安全職責所為之舉發，自應受到合法、正確之推定。
    證人即警員江俊偉於原審到庭業經證實抗告人違規之行為明
    確，且經原審函調江俊偉於94年1月2日的執勤紀錄簿，發現
    江俊偉於當日舉發砂石車違規計告發12件，此外另獨立列舉
    2 件交通違規事件，並詳載舉發之過程，其中關於本件之舉
    發過程記載為：「於18時08分於中央路3段76 巷口停紅燈時
    ，086─GA 從職旁邊闖紅燈，在中央、承天路口將該車攔下
    ，該駕駛人甲○○宣稱沒注意、沒看到有紅燈，向職求情不
    成，不願簽該紅單，職依53條舉發」等語。足徵證人江俊偉
    就其於執勤過程中曾發生爭執之事件均有詳為記錄之習慣，
    並非僅針業本件而為，其可信性甚高，況該執勤紀錄簿又係
    證人江俊偉職務上製作之紀錄文書，既無顯不可信之情況，
    證人江俊偉上開證言，自堪予採信，抗告人空言否認，要不
    足採。
五、綜合上述本件抗告人於前揭時、地有駕駛營業曳引車闖紅燈
    之違規行為事證明確，原處分機關調查結果，認抗告人有上
    揭違規行為，依道路交通管理處罰條例第53條、第63 條第1
    項第3款，裁處受處分人3600元罰鍰，記違規點數3點，核無
    違誤。原審認抗告人之異議為無理由，而裁定予以駁回，自
    無不合，抗告人猶執陳詞提起抗告，指摘原裁定不當，其抗
    告無理由，應予駁回。
六、據上論結，應依道路交通案件處理辦法第26條，刑事訴訟法
    第412條，裁定如主文。
中　　華　　民　　國　　94　　年　　10　　月　　28　　日
　　　　　　　　　交通法庭審判長法　官  陳正雄
　　　　　　　　　　　　　　　　法　官  許宗和
　　　　　　　　　　　　　　　  法　官  許錦印
以上正本證明與原本無異。
不得再抗告。
                                書記官  楊妙恩
中　　華　　民　　國　　94　　年　　11　　月　　1 　　日
